【裁判字號】    89,訴,455
【裁判日期】    890429
【裁判案由】    毒品危害防制條例
【裁判全文】
臺灣桃園地方法院刑事判決                          八十九年度訴字第四五五號
    公  訴  人  臺灣桃園地方法院檢察署檢察官
    被      告  甲○○
右列被告因違反毒品危害防制條例案件，經檢察官提起公訴（八十八年度偵字第一九
八一號、第六三五號、八十九年度毒偵緝字第四０號），本院判決如左：
        主  文
甲○○連續施用第一級毒品，累犯，處有期徒刑玖月。扣案之第一級毒品海洛因陸包
（淨重共計貳點玖公克）、含海洛因殘渣之塑膠袋壹個（無法析離）均沒收銷燬。扣
案之注射針筒肆支均沒收；又連續施用第二級毒品，累犯，處有期徒刑陸月。扣案之
第二級毒品安非他命壹包（毛重壹點肆公克）、含有安非他命殘渣之玻璃球壹只（無
法析離）均沒收銷燬。扣案之吸食器壹組、打火機壹個均沒收。應執行有期徒刑壹年
壹月。扣案之第一級毒品海洛因陸包（淨重共計貳點玖公克）、含海洛因殘渣之塑膠
袋壹個（無法析離）、第二級毒品安非他命壹包（毛重壹點肆公克）、含有安非他命
殘渣之玻璃球壹只（無法析離）均沒收銷燬。扣案之注射針筒肆支、吸食器壹組、打
火機壹個均沒收。
        事  實
一、甲○○曾於民國八十六年間因違反麻醉藥品管理條例案件，經本院於八十六年十
    二月十日判處有期徒刑六月，於八十七年三月十九日確定，並於八十七年四月十
    四日易科罰金執行完畢，前因施用第一級毒品海洛因案件，經本院以八十八年度
    毒聲字第二五三四號裁定送觀察、勒戒後，認無繼續施用毒品之傾向，由台灣桃
    園地方法院檢察署檢察官於八十八年五月二十二日以八十八年度偵字第六八三二
    號不起訴處分確定，猶不知悔改，又基於概括之犯意，自八十八年五月底某日（
    五月二十二日以後）起至八十九年一月十九日止，連續在其位於桃園縣大溪鎮永
    福里十二鄰烏塗窟六八之三四號住處內，施用第一級毒品海洛因及第二級毒品安
    非他命多次。嗣分別於八十八年八月三十一日晚上九時四十分許，在其前開住處
    為警查獲，並扣得其所有之海洛因一包（淨重０．八九公克）、注射海洛因用之
    針筒一支、內含安非他命殘渣之玻璃球一只（無法析離）；又於八十八年九月十
    三日下午三時三十分許，亦在其前開住處為警查獲，扣得其所有含有海洛因殘渣
    之塑膠袋一個（無法析離）、針筒一支；復於八十八年十二月九日下午一時許，
    在桃園縣桃園市○○街五號二樓二０一室為警查獲，並扣得其所有之海洛因二包
    （淨重一．三公克）、注射針筒一支；再於八十九年一月二十日晚上十一時十五
    分許，在國道二號公路西向十三公里七百公尺處為警查獲，扣得其所有之海洛因
    三包（淨重共計０．七一公克）、注射針筒一支、安非他命一包（毛重一．四公
    克）、吸食器一組、電子磅秤一個、打火機一個、及非其所有之夾鏈袋六個、空
    盒一個。經本院以八十八年度毒聲字第六三四三號裁定送觀察、勒戒後，認有繼
    續施用毒品傾向。
二、案經桃園縣警察局中壢分局、大溪分局、台北縣警察局、國道公路警察局第六警
    察隊報請台灣桃園地方法院檢察署檢察官偵查起訴。
        理  由
一、訊據被告甲○○對於右揭犯行坦承不諱，且被告為警查獲時所採尿液經送鑑驗結
    果，確均有海洛因及安非他命陽性反應，此有台灣檢驗科技股份有限公司出具之
    濫用藥物尿液檢驗報告一份、台北縣衛生局出具之尿液煙毒檢驗成績書二份、桃
    園縣衛生局出具之不法藥物尿液檢定書一份附卷可稽，復有扣案之海洛因六包（
    淨重共計二．九公克）、含海洛因殘渣之塑膠袋一個（無法析離）、注射海洛因
    用之針筒四支、安非他命一包（毛重一．四公克）、含有安非他命殘渣之玻璃球
    一只（無法析離）、施用安非他命用之吸食器一組、打火機一個、電子磅秤一個
    、夾鏈袋六個、空盒一個可資佐証，而該扣案之海洛因經檢驗確係第一級毒品海
    洛因，亦有法務部調查局出具之鑑定通知書二紙在卷可考。又被告前因施用毒品
    海洛因案件，本院裁定送觀察、勒戒後，認無繼續施用毒品之傾向，由台灣桃園
    地方法院檢察署檢察官於八十八年五月二十二日以八十八年度偵字第六八三二號
    不起訴處分確定在案，有該不起訴處分書在卷足憑，其於五年內再犯毒品危害防
    制條例第十條之罪，經裁定送觀察、勒戒，認有繼續施用毒品傾向，有本院八十
    八年度毒聲字第六三四三號裁定及台灣桃園看守所附設觀察、勒戒所於八十九年
    二月九日函送之桃所澄衛勒字第三一七號証明書乙份附卷可參，故本件事証明確
    ，被告犯行洵堪認定，應予依法論科。
二、核被告之所為，係違反毒品危害防制條例第十條第一項及第二項施用第一級、第
    二級毒品之罪。被告施用第一級毒品海洛因及第二級毒品安非他命，施用前後持
    有海洛因及安非他命之低度行為，應為施用之高度行為所吸收，均不另論罪。其
    施用海洛因及安非他命之行為，均時間緊接，犯罪構成要件相同，顯係基於概括
    犯意反覆為之，為連續犯，均應論處一罪，並均加重其刑。被告曾於八十六年間
    因違反麻醉藥品管理條例案件，經本院於八十六年十二月十日判處有期徒刑六月
    ，於八十七年三月十九日確定，並於八十七年四月十四日易科罰金執行完畢，此
    有台灣高等法院被告全國前案紀錄表附卷可參，其於前案執行完畢後五年內再犯
    有期徒刑以上刑之本罪，為累犯，應遞加重其刑。被告所犯前開二罪，犯意各別
    ，行為互異，應分論併罰。爰審酌被告多次施用具有成癮性毒品之犯行，危害身
    心甚鉅，惟犯罪罪後坦承犯行，態度尚佳等一切情狀，分別量處如主文所示之刑
    ，並定其應執行之刑，以資懲儆。扣案之海洛因六包（淨重共計二．九公克）、
    含海洛因殘渣之塑膠袋一個（無法析離）、安非他命一包（毛重一．四公克）、
    含有安非他命殘渣之玻璃球一只（無法析離），爰依毒品危害防制條例第十八條
    第一項前段之規定均沒收銷燬。另扣案供施用海洛因之注射針筒四支、施用安非
    他命用之吸食器一組、打火機一個，均為被告所有供犯罪所用之物，爰均依刑法
    第三十八條第一項第二款之規定宣告沒收。至扣案之電子磅秤一個、夾鏈袋六個
    、空盒一個，難認均係被告供施用毒品所用之物，且被告否認夾鏈袋、空盒為其
    所有，故無庸為沒收之宣告，併此敘明。
據上論斷，應依刑事訴訟法第二百九十九條第一項前段，毒品危害防制條例第十條第
一項、第二項、第十八條第一項前段，刑法第十一條前段、第五十六條、第四十七條
、第五十一條第五款、第三十八條第一項第二款，判決如主文。
本案經檢察官呂理銘到庭執行職務。
中      華      民      國      八十九    年      四      月    二十九  日
                                臺灣桃園地方法院刑事第一庭
                                    法  官  林  恆  吉
右正本證明與原本無異。
如不服本判決，應於判決送達後十日內向本院提出上訴狀( 應附繕本 )，上訴於
臺灣高等法院。
                                    書記官  楊  文  雄
中        華        民        國   八十九   年   五       月      二    日
附論罪科刑依據之法條：
毒品危害防制條例第十條第一項、第二項
毒品危害防制條例第十條
施用第一級毒品者，處六月以上五年以下有期徒刑。
施用第二級毒品者，處三年以下有期徒刑。


司法院資訊處製作；財團法人民間司法改革基金會備份。
